【裁判字號】    89,裁,970
【裁判日期】    890727
【裁判案由】    綜合所得稅
【裁判全文】
最  高  行  政  法  院  裁  定                    八十九年度裁字第九七○號
    原      告  甲○○
    被      告  財政部台灣省北區國稅局
    代  表  人  張盛和
右當事人間因綜合所得稅事件，原告不服行政院中華民國八十八年九月十八日台八十
八訴字第三五一一四號再訴願決定，提起行政訴訟，本院裁定如左︰
    主  文
原告之訴駁回。
訴訟費用由原告負擔。
    理  由
按納稅義務人對於核定稅捐之處分如有不服，依核定稅額通知書所載有應納稅額或應
補徵稅額者，應於繳款書送達後，於繳納期間屆滿翌日起算三十日內，依規定格式，
敘明理由，連同證明文件，申請復查。又納稅義務人或其代理人，因天災事變或其他
不可抗力之事由，遲誤申請復查期間者，其原因消滅後一個月內，得提出具體證明，
申請回復原狀。但遲誤申請復查已逾一年者，不得申請。為行為時稅捐稽徵法第三十
五條第一項第一款及第二項所規定。本件原告八十三年度綜合所得稅結算申報案，經
被告核定其當年度綜合所得總額新台幣（下同）四、○五九、二一○元，綜合所得淨
額三、六一五、五八一元，發單補徵稅額八四五、八四七元，並處罰鍰四二五、七○
○元，繳納期間自八十七年四月六日起至八十七年四月十五日止。原告於八十七年六
月二十九日主張實際納稅義務人應為案外人林鎰清等語，向被告申請復查。被告復查
決定以本案稅額及罰鍰繳款書於八十七年三月二十日送達原告，限繳日期為八十七年
四月六日至八十七年四月十五日，原告應於八十七年五月十五日（星期五）之前申請
復查，惟原告遲至八十七年六月二十九日始提出復查之申請，已逾首揭三十日之不變
期間，應不予受理，乃駁回其復查之申請。一再訴願決定亦持與原處分相同之論見駁
回其一再訴願，揆諸首揭法律說明，均無不合。原告起訴主張，其因信賴被告所屬公
務員同意系爭稅額可待另案刑事判決確定後再議，致原告誤信本件可不予理會而遲誤
申請復查期間，依信賴保護原則，原告可引稅捐稽徵法第三十五條第二項規定申請回
復原狀云云。經查原告並未舉證證明其主張之事實為真正，已無可採。縱其主張非全
然無據，因該事由並非天災事變或其他不可抗力者，亦與回復原狀之要件不符。原告
所訴核無可採。按行政訴訟撤銷之訴，採訴願先行主義，本件原告遲誤申請復查之先
行程序，既未經合法之先行程序，其提起行政訴訟，自不合起訴要件，應予駁回。
據上論結，本件原告之訴為不合法，爰依行政訴訟法施行法第二條、行政訴訟法第一
百零七條第一項第十款、第一百零四條準用民事訴訟法第九十五條、第七十八條，裁
定如主文。
中    華    民    國     八十九      年      七      月     二十七      日
              最 高 行 政 法 院 第 一 庭
                                審 判 長 法  官      黃  綠  星
                                         法  官      彭  鳳  至
                                         法  官      鄭  淑  貞
                                         法  官      黃  璽  君
                                         法  官      廖  宏  明
右  正  本  證  明  與  原  本  無  異
                                         法院書記官  彭  秀  玲
中    華    民    國     八十九      年      七      月     二十八      日


司法院資訊處製作；財團法人民間司法改革基金會備份。
